【裁判字號】    90,上易,645
【裁判日期】    900503
【裁判案由】    毒品危害防制條例
【裁判全文】
臺灣高等法院臺南分院刑事判決               九十年度上易字第六四五號     Ｃ
      上  訴  人  臺灣雲林地方法院檢察署檢察官
      被      告  甲  ○  ○
右上訴人因毒品危害防制條例案件，不服臺灣雲林地方法院九十年度易字第一六０號
中華民國九十年三月二十日第一審判決（起訴案號：臺灣雲林地方法院檢察署九十年
度毒偵字第五０號），提起上訴，本院判決如左：
      主      文
上訴駁回。
      理      由
一、公訴意旨略以：被告甲○○前因施用毒品案件，經臺灣高雄地方法院裁定送觀察
    、勒戒後，認無繼續施用毒品之傾向，由臺灣高雄地方法院檢察署檢察官於民國
    （下同）八十八年二月二十五日以八十八年度偵字第五九二號處分不起訴確定。
    詎仍不知悔改，復於八十八年六月六日或其採尿前四日內某時，在不詳地點，以
    不詳方式，非法施用第二級毒品安非他命，經臺灣雲林地方法院以八十八年度毒
    聲字第四○○號裁定送觀察、勒戒後，認有繼續施用毒品傾向。因認被告涉犯毒
    品危害防制條例第十條第二項施用第二級毒品罪嫌云云。
二、按曾為不起訴處分或撤回起訴，而違背第二百六十條之規定再行起訴者，應諭知
    不受理之判決，又法院諭知不受理之判決，得不經言詞辯論為之，刑事訴訟法第
    三百零三條第四款、第三百零七條分別定有明文。
三、本件被告甲○○於八十八年六月六日或其採尿時回溯前九十六小時內，在不詳地
    點，以不詳方式，非法施用第二級毒品安非他命一次，為警於八十八年六月六日
    查獲，經臺灣雲林地方法院以八十八年度毒聲字第四○○號裁定觀察勒戒後，認
    有繼續施用毒品之傾向，復以八十八年度毒聲字第七八八號裁定令入戒治處所施
    以強制戒治一年，繼因無繼續戒治之必要，始於八十八年十一月十七日以八十八
    年度毒聲字第一四一五號裁定停止戒治，所餘戒治期間，付保護管束，而於八十
    九年七月四日交付保護管束期滿，再經臺灣雲林地方法院檢察署於八十九年八月
    一日以八十九年度戒毒偵字第九八號、八十九年度戒毒偵字第九四號處分不起訴
    確定在案，有臺灣高等法院被告全國前案紀錄表及臺灣雲林地方法院檢察署刑案
    資料查註紀錄表、不起訴處分書各一紙在卷可證。本件被告被訴上開犯行，既已
    經檢察官不起訴處分確定，非有刑事訴訟法第二百六十條各款所列情形，自不得
    對於同一案件再行起訴。而查本件檢察官之起訴亦無刑事訴訟法第第二百六十條
    所定再行起訴之事由，依據前述說明，自應諭知不受理之判決。
四、原審以本案業經檢察官不起訴處分確定，且無刑事訴訟法第第二百六十條各款所
    列情形，而諭知不受理之判決，並不經言詞辯論為之，核無不合，檢察官上訴意
    旨，仍執前詞，空言指摘原判決不當，並無可取，為無理由，應予駁回。又本案
    原審諭知不受理之判決，本院認上訴為無理由而駁回上訴，故不經言詞辯論為之
    。
據上論斷，應依刑事訴訟法第三百六十八條、第三百七十二條判決如主文。
中    華    民    國      九十    年      五      月      三          日
                                  臺灣高等法院臺南分院刑事第六庭
                                      審判長法官  楊    明    章
                                            法官  徐    宏    志
                                            法官  戴    勝    利
右正本證明與原本無異。
不得上訴。
                                      法院書記官  吳    銘    添
中    華    民    國      九十      年      五      月     七           日


司法院資訊處製作；財團法人民間司法改革基金會備份。
